【裁判字號】    95,上訴,1265
【裁判日期】    950801
【裁判案由】    違反通訊保障及監察法
【裁判全文】
臺灣高等法院臺中分院刑事判決        95年度上訴字第1265號
上  訴  人
即  被  告  丙○○
                      號
上列上訴人因違反通訊保障及監察法案件，不服臺灣南投地方法
院95年度訴字第47號中華民國95年4月26日第一審判決 （起訴案
號：臺灣南投地方法院檢察署94年度偵字第3276號），提起上訴
，本院判決如下：
    主      文
上訴駁回。
    事實及理由
一、本案經本院審理結果，認第一審判決認事用法及量刑均無不
    當，應予維持，茲引用第一審判決書記載之事實、證據及理
    由（如附件）。
二、上訴人即被告（以下簡稱被告）上訴意旨略以：伊僅係受陳
    姓男子之託，前往查詢其使用電話是否遭受竊聽而已，非監
    聽他人通訊；且中華電信所有編號ＡＬ二○一一號電信外線
    交接箱內，並無南投縣埔里鎮○○里○村路六○號或六○之
    一號用戶之電話線路存在，足認其測試之行為並未違法云云
    。惟按提供電信服務之中華電信公司於客戶懷疑其電話線路
    是否遭非法竊聽時，通常會提供察看線路之服務，使用電話
    之客戶自無另行付費尋求中華電信公司人員以外之其他人士
    提供服務之必要，且被告於警偵審中均未能明確指出究係何
    人委託其查循線路，則查詢完畢後被告如何能將結果告知委
    託之人？衡情豈有委託人付費委託後對於查詢結果不聞不問
    之理？是被告所辯其係受人之託以查明其電話是否遭到竊聽
    乙節，顯與常情不符，難以採信。雖證人即中華電信助理工
    程師乙○○於本院審理中結證稱：「（埔里鎮○村路六○號
    或六○之一號的電話是否透過被被告打開的交接箱？）六○
    號的對面有兩個交接箱，六○號應該是透過右手邊的交接箱
    即是在圍牆裡面，外面看不到，但被告打開的是左邊的交接
    箱。這兩個交接箱距離壹佰公尺左右。」、「被打開的交開
    箱是ＡＬ二○一一。六○之一號我找不到，如果六○之一號
    沒有申請電話就找不到，被告他也不知道是否是六○之一號
    號，他只是在試聽。」、「（被告在測試時搭線是否會聽到
    通話聲？）可以聽到。」等語（見本院卷第三一頁正、反面
    ），是被告當時既已將中華電信所有ＡＬ二○一一號外線交
    接箱打開，且將以竊聽他人通訊內容之測試電話機及接線端
    子搭接在電信交接箱內之電話線路上，並已測試尋找他人之
    電話通訊，雖該電信交接箱內並無南投縣埔里鎮○○里○村
    路六○號或六○之一號用戶之電話線路，然其所為顯然已屬
    著手於違法監聽他人通訊之行為，故被告辯稱：前開電信外
    線交接箱內，並無伊受託測試之電話線路存在，伊之行為並
    未違法云云，亦不足採信。原審綜合全案卷證，認被告前因
    盜接中華電信電話線路，為臺灣臺中地方法院判處有期徒刑
    一年二月確定，仍不知警惕，復為圖己利，再侵害他人秘密
    通訊之自由，且否認犯行、不知悔悟等一切情狀，量處被告
    有期徒刑一年六月；併敘明扣案之電話線路測試話機一具、
    六角扳手一支、錄音機一台、空白錄音帶一捲，均為被告所
    有供犯罪所用之物，依刑法第三十八條第一項第二款規定宣
    告沒收，認事用法俱無不當，量刑亦稱妥適，上訴人上訴意
    旨指摘原判決不當，難認有理由，應予以駁回。
據上論斷，應依刑事訴訟法第373條、第368條，判決如主文。
本案經檢察官甲○○到庭執行職務。
中    華    民    國    95    年    8    月    1      日
            刑事第十庭  審判長法  官  林  照  明
                              法  官  蔡  名  曜
                              法  官  唐  光  義
上列正本證明與原本無異。
如不服本判決應於收受送達後十日內向本院提出上訴書狀，其未
敘述上訴之理由者並得於提起上訴後十日內向本院補提理由書（
均須按他造當事人之人數附繕本）。
                              書記官  王  麗  珍
中    華    民    國    95    年    8    月  4        日
                                                      Ａ


司法院資訊處製作；財團法人民間司法改革基金會備份。
